【裁判字號】    96,交聲,738
【裁判日期】    970229
【裁判案由】    聲明異議
【裁判全文】
臺灣臺南地方法院交通事件裁定         96年度交聲字第738號
移送機關    交通部公路總局嘉義區監理所臺南監理站
異議人即
受處分人    甲○○
上列受處分人因違反道路交通管理處罰條例案件，對於交通部公
路總局嘉義區監理所臺南監理站民國96年8月16日所為之裁決處
分（處分案號：嘉監南字第裁74-S00000000號），聲明異議，本
院裁定如下：
    主  文
異議駁回。
    理  由
一、原處分意旨略以：異議人即受處分人甲○○（下稱異議人）
    於民國（下同）96年7月18日上午11點50分許，駕駛車牌號
    碼518-XU號營業一般小客車，行經台南市○○路○段3號前
    ，因不緊靠道路右側停車，遭台南市警察局交通警察隊員警
    制單舉發，嗣經交通部公路總局嘉義區監理所臺南監理站（
    下稱移送機關）查證結果，復認異議人之前述違規事實明確
    ，乃依本件違規發生時之道路交通管理處罰條例第56條第1
    項第6款等規定，裁處異議人罰鍰新臺幣（下同）900元。
二、本件聲明異議意旨略以：異議人陳稱於上揭時、地因搭載之
    一名乘客一直講手機，到北安路急欲下車，未等異議人將車
    輛停好就開車門要下車，適後面搭載一位老人之機車騎士駛
    至才隨即摔倒，異議人不服係因客人在其車子未停妥便急著
    開車門才出車禍，本件交通事故與之無關，為此，聲明異議
    等語。
三、按汽車駕駛人停車時，不依順行方向，或不緊靠道路右側，
    或併排停車，或單行道不緊靠路邊停車，處新臺幣六百元以
    上一千二百元以下罰鍰。道路交通管理條例第56條第1項第
    6款分別定有明文。
四、經查：
（一）異議人駕駛之牌照號碼518-XU號營業一般小客車，遭警舉
      發於96年7月18日上午11點50分許，於台南市○○路○段3
      號前，不緊靠道路右側停車，有台南市警察局96年7月30
      日南市警交字第S00000000號舉發違反道路交通管理事件
      通知單1份附卷可稽，並有舉發違規停車之照片2幀為證，
      且異議人對未緊靠道路右側停車之事實並不爭執，有鑑於
      此，異議人於上述時、地有未緊靠道路右側停車之違規行
      為當可認定。
（二）異議人雖辯稱係因其所搭載之乘客急欲下車，未待其將車
      輛停妥，隨即將車門打開，本件交通事故與之無關云云，
      然此僅係其違規之動機而已，尚不能以此即可阻卻其違規
      行為之違法性，且縱車上乘客急欲下車，亦非不能先繼續
      行駛，於適當地點再緊靠右側停車，同可達其目的且可避
      免違法，由此足徵異議人乃出於自己自由意思決定而違規
      。
五、綜上所述，異議人於前揭時、地有不緊靠道路右側停車之違
    規事實，經移送機關依道路交通管理處罰條例第56條第1項
    第6款之規定，裁處異議人罰鍰900元，並無違誤，從而，異
    議人之異議，為無理由，應予駁回。
六、據上論斷，應依道路交通管理處罰條例第87條第2項，道路
    交通案件處理辦法第19條，裁定如主文。
中    華    民    國    97    年    2     月    29    日
                      交通法庭  法  官  陳淑勤
以上正本證明與原本無異。
如不服本裁定應於送達後5日內向本院提出抗告狀。
                                書記官  陳金堂
中    華    民    國    97    年    2     月    29    日


司法院資訊處製作；財團法人民間司法改革基金會備份。
